【裁判字號】    92,訴,348
【裁判日期】    920408
【裁判案由】    
【裁判全文】
臺灣士林地方法院民事判決  九十二年度訴字第三四八號
    原      告  萬通商業銀行股份有限公司
    法定代理人  乙○○
    訴訟代理人  丁○○
    被      告  甲○○
                丙○○
右當事人間請求清償借款事件，本院判決如左：
    主    文
被告應連帶給付原告新台幣貳佰陸拾柒萬陸仟柒佰伍拾壹元及附表所示之利息、違約
金。
訴訟費用由被告連帶負擔。
本判決於原告以新台幣玖拾萬元或同額之台北市政府建設公債八十九年度第二期債票
供擔保後，得假執行。
    事    實
甲、原告方面：
  一、聲明：除假執行擔保金額外，如主文所示。
  二、陳述：被告甲○○邀被告丙○○為連帶保證人，向原告借款新台幣（下同）三
      百零一萬元，約定利率、借款日期、到期日如附表所示，並約定遲延履行時，
      除仍按上開利率計息外，逾期在六個月以內部分，按約定利率之一成，逾期超
      過六個月以上部分，按約定利率之二成加付違約金。詎被告僅繳息還本至民國
      九十年十月五日，尚欠二百六十七萬六千七百五十一元，及附表所示之利息、
      違約金未付，屢經催討，未獲置理，爰依借款返還請求權及保證關係提起本訴
      。
乙、被告方面：
  一、聲明：駁回原告之訴及假執行之聲請。
  二、陳述：確尚欠原告二百六十七萬六千七百五十一元及利息、違約金未付，然利
      息過高。
    理    由
一、原告主張被告甲○○邀被告丙○○為連帶保證人，向其借款三百零一萬元，約定
    利率、借款日期、到期日如附表所示，並約定遲延履行時，除仍按上開利率計息
    外，逾期在六個月以內部分，按約定利率之一成，逾期超過六個月以上部分，按
    約定利率之二成加付違約金。詎被告僅繳息還本至九十年十月五日，尚欠二百六
    十七萬六千七百五十一元，及附表所示之利息、違約金未付之事實，業據提出與
    其所述相符之借據、利率表、本息清償查詢表各一份在卷為憑，自堪憑信。被告
    雖辯稱利息過高云云，然兩造所約定之利率並未逾週年利率百分之二十，本於契
    約自由原則，原告自得依約定利率請求被告給付利息，是被告所辯並無足採。
二、按借用人應於約定期限內，返還與借用物種類、品質、數量相同之物；數人負同
    一債務，明示對於債權人各負全部給付之責任者，為連帶債務；遲延之債務，以
    支付金錢為標的者，債權人得請求依法定利率計算之遲延利息，但約定利率較高
    者，仍從其約定利率，民法第四百七十八條前段、第二百七十二條第一項、第二
    百三十三條第一項分別定有明文。前開借款因被告未依約清償，已屆清償期，被
    告甲○○至今尚欠原告二百六十一萬二千一百零九元之借款及附表所示之利息、
    違約金未予清償既經認定，而被告丙○○則為連帶保證人，揆諸首揭規定，原告
    請求被告連帶給付借款二百六十七萬六千七百五十一元，及附表所示之利息、違
    約金，為有理由，應予准許。
三、原告陳明願供擔保，請求宣告假執行，核無不合，爰酌定相當之擔保金額，予以
    准許。
四、據上論結，本件原告之訴為有理由，依民事訴訟法第八十五條第二項、第三百九
    十條第二項判決如主文。
中      華      民      國    九十二    年      四      月      八      日
                                        臺灣士林地方法院民事第二庭
~B法      官  方彬彬
右為正本係照原本作成。
如對本判決上訴須於判決送達後廿日內向本院提出上訴狀。
中      華      民      國    九十二    年      四      月      九      日
~B法院書記官  蕭純純


司法院資訊處製作；財團法人民間司法改革基金會備份。
